最高法院刑事判決　　　　　　　九十四年度台上字第三七三號
　　上　訴　人　甲○○
　　　　　　　　　　　　6樓之.
上列上訴人因違反槍砲彈藥刀械管制條例案件，不服台灣高等法
院台南分院中華民國九十一年三月十四日第二審判決（九十一年
度上訴字第一八二號，起訴案號：台灣台南地方法院檢察署八十
九年度偵字第六五三一號），提起上訴，本院判決如下：
    主  文
原判決關於甲○○部分撤銷，發回台灣高等法院台南分院。
    理  由
本件原判決認定：上訴人甲○○於民國八十九年三月間，未經許
可，在台南市○○○街一二九號七樓七室，持有可發射子彈具有
殺傷力之槍枝一支及該槍枝所使用具有殺傷力之改造子彈十一發
（另一發不具殺傷力，合計為十二發）。至八十九年五月二十六
日上午九時十五分許，經警在上址查獲，並扣得上開槍枝一支及
子彈十二發等情。因而維持第一審依想像競合犯論處上訴人未經
許可，持有可發射子彈具有殺傷力之槍枝罪刑之判決，駁回上訴
人在第二審之上訴，固非無見。
惟查：(一)、告發人之告發，係以使被告受刑事訴追為目的，是其
陳述是否與事實相符，仍應調查其他證據以資審認。原判決認定
上訴人未經許可，持有可發射子彈具有殺傷力之槍枝及子彈，係
以告發人即上訴人之同居人楊雅婷之陳述以為論據。惟上訴人始
終否認持有槍枝、子彈情事，並辯稱因楊雅婷另結新歡，欲上訴
人搬離同居之處所未果，雙方發生爭吵，楊雅婷方以此方法迫使
上訴人離開。原判決亦認定，本案係由楊雅婷以電話向其任職於
台南市警察局第四分局華平派出所之友人即警察孫榮煌檢舉，孫
榮煌乃通知其同事徐健義（嗣已改名為徐銘顁）、方啟明前往處
理，而涉案之槍枝、子彈，係於警察到場時，由楊雅婷在渠等同
居之處所，親手持交警方（見原判決第六面第十至十二行）。徐
健義、方啟明、楊雅婷且一致供稱，扣案之子彈係由楊雅婷在其
床鋪之枕頭下取出，槍枝亦由楊雅婷在其女用大衣之口袋內取出
。原判決更認定，扣案之槍枝、子彈如非楊雅婷所有即為上訴人
所有（見原判決第三面第七至八行）。嗣楊雅婷經測謊鑑定結果
，「楊雅婷稱：查獲槍彈非其所有，經測試呈情緒波動之反應，
研判有說謊」，並有法務部調查局九十年八月十三日陸(三)字第
九○一三三九二二號鑑定通知書在卷可稽（見第一審卷第八十四
頁）。依其情形，楊雅婷與上訴人既均涉有嫌疑，兩人之間即處
於利害關係相反之地位。則楊雅婷所為不利於上訴人之陳述，其
憑信性即較為薄弱，是否確與事實相符，仍應調查其他證據以資
審認。乃原判決並未說明經由如何之調查審認，得以確保楊雅婷
之陳述確與事實相符，即逕以其陳述，採為上訴人持有槍枝、子
彈之唯一證據，尚難昭折服。(二)、有罪之判決書，應於理由內記
載認定犯罪事實所憑之證據及其認定之理由，刑事訴訟法第三百
十條第一款定有明文。按未經許可，持有槍枝、子彈罪，自非法
持有時起至持有行為終了時止，均構成犯罪，乃犯罪為行為之繼
續。原判決事實認定，上訴人自八十九年三月間起，即未經許可
，持有槍枝、子彈，至八十九年五月二十六日始經警查獲。係以
楊雅婷之供述，以為證據。惟楊雅婷於警詢時及審判中僅供稱，
曾於案發前「三、四天」看見上訴人持有該槍、彈（見警卷第一
頁背面；第一審卷第二十四頁、第二十九頁、第六十三頁；原審
卷第五十七頁）。原判決認定，上訴人自八十九年三月間起，即
持有扣案之槍枝、子彈，並未說明其所憑之證據及認定之理由，
亦有理由不備之違誤。以上或為上訴意旨指摘所及，或為本院得
依職權調查之事項，應認原判決關於上訴人部分，有撤銷發回更
審之原因。
據上論結，應依刑事訴訟法第三百九十七條、第四百零一條，判
決如主文。
中　　華　　民　　國　九十四　年　　一　　月　 二十 　日
                      最高法院刑事第八庭
                          審判長法官  陳　炳　煌
                                法官  陳　世　雄
                                法官  韓　金　秀
                                法官  吳　信　銘
                                法官  徐　文　亮
      本件正本證明與原本無異
                                      書  記  官
中　　華　　民　　國　九十四　年　　一　　月　二十四　日
                                                      Ｋ
